【裁判字號】    99,簡,947
【裁判日期】    991216
【裁判案由】    竊盜
【裁判全文】
臺灣臺中地方法院刑事判決               99年度簡字第947號
公  訴  人  臺灣臺中地方法院檢察署檢察官
被      告  何永修
上列被告因竊盜案件，經檢察官提起公訴（99年度偵字第24167
號），因被告自白犯罪（本院99年度易字第3614號），本院逕依
簡易判決處刑如下：
    主      文
何永修竊盜，累犯，處有期徒刑月，如易科罰金，以新臺幣壹
仟元折算壹日。
    事實及理由
一、犯罪事實：何永修前因竊盜案件，經臺灣新竹地方法院判處
    有期徒刑1 年6 月，雖經上訴，仍由臺灣高等法院以95年度
    上字第1102號判決上訴駁回而確定，嗣並經減刑為有期徒刑
    9 月確定，甫於民國96年8月6日縮刑期滿執行完畢。詎其仍
    不知悔改，復意圖為自己不法之所有，於99年10月15日11時
    30分許，在臺中縣沙鹿鎮○○里○○街95號之雜貨店內，趁
    吳麗秋不注意之際，徒手竊取吳麗秋所有置放在外套右側口
    袋內之皮包1 只（內有現金新臺幣﹝下同﹞2496元、台糖甜
    心卡、台塑會員卡、快樂購聯合集點卡、大潤發會員卡、全
    聯福利卡、大買家量販店會員卡及寶雅生活館會員卡各1 張
    ）得逞。吳麗秋驚覺遭竊，旋即大喊：「我錢不見了。」等
    語，適有目睹行竊過程之不詳年籍男子出面指認行竊者為何
    永修，並與何永修發生爭執，經警據報前往處理，當場在何
    永修隨身背包內，扣得上開吳麗秋所失竊之物（已發還由吳
    麗秋領回），始查獲上情。
二、證據名稱：
  (一)被告何永修於本院審理中之自白。
  (二)證人即被害人吳麗秋之證述。
  (三)臺中縣警察局清水分局扣押筆錄、扣押物品目錄表、扣押物
    品收據、刑案現場測繪圖、贓物認領保管單各1份、被害人
    遭竊之皮包（含皮包內現金）相片2張。
三、核被告所為係犯刑法第320條第1項之普通竊盜罪。被告有事
    實欄所載之前科，有臺灣高等法院被告前案紀錄表一份在卷
    可佐，其前受有期徒刑之執行完畢後，五年內故意再犯本件
    有期徒刑以上之罪，為累犯，應依刑法第47條第1 項之規定
    ，加重其刑。爰審酌被告犯罪之動機、目的、手段，竊取財
    物之價值非鉅，且犯罪後於本院審理時已坦承犯行，態度尚
    可，惟其有前開所述竊盜之前科，顯見其品性非佳等一切情
    狀，量處如主文所示之刑，並諭知易科罰金之折算標準。
四、依刑事訴訟法第449 條第2項、第454條第1項，刑法第320條
    第1項、第47條第1項、第41條第1項前段，刑法施行法第1條
    之1第1項、第2項前段，逕以簡易判決處如主文所示之刑。
如不服本判決，應於收受送達後10日內向本院提出上訴書狀（應
敘述具體理由並附繕本）。
中    華    民    國    99    年    12    月    16    日
                  臺中簡易庭  法  官  高英賓
以上正本證明與原本無異。
                              書記官  司立文
中    華    民    國    99    年    12    月    16    日
附錄論罪科刑法條：
中華民國刑法第320 條
意圖為自己或第三人不法之所有，而竊取他人之動產者，為竊盜
罪，處5 年以下有期徒刑、拘役或5 百元以下罰金。
意圖為自己或第三人不法之利益，而竊佔他人之不動產者，依前
項之規定處斷。
前二項之未遂犯罰之。

司法院資訊處製作；財團法人民間司法改革基金會備份。
